【裁判字號】    99,抗,1444
【裁判日期】    991122
【裁判案由】    假處分
【裁判全文】
臺灣高等法院民事裁定                  99年度抗字第1444號
抗  告  人  劉志胤
            賴美純
上列抗告人因與相對人葉裕記間假處分事件，對於中華民國99年
7月16日臺灣新竹地方法院99年度裁全字第31號裁定提起抗告，
本院裁定如下：
    主  文
抗告駁回。
抗告訴訟費用由抗告人負擔。
    理  由
一、按依民事訴訟法第532條規定，債權人就金錢請求以外之請
    求，欲保全強制執行者，得聲請假處分；假處分，非因請求
    標的之現狀變更，有日後不能強制執行，或甚難執行之虞者
    ，不得為之。又假處分為保全強制執行方法之一種，苟合於
    假處分條件，並經債權人聲敘假處分之原因存在，法院即得
    為假處分之裁判，至債權人起訴主張之實體上理由是否正當
    ，乃屬本案判決問題，非假處分裁判中所能解決，亦有最高
    法院20年抗字第5號判例參照。
二、相對人聲請意旨略以：伊經由第三人璽耀建設有限公司仲介
    ，於民國99年4月19日以總價新台幣（下同）1,710萬元，向
    抗告人買受如原裁定附表一、二所示之10筆土地（下稱系爭
    土地）。伊已於簽訂不動產買賣契約（下稱系爭買賣契約）
    當日給付抗告人第一期款342萬元，嗣伊於99年4月26日準備
    給付第二期款513萬元，抗告人竟拒不配合交付辦理土地所
    有權移轉登記手續所需文件，並於99年5月5日以郵局存證信
    函表示：因家族等因素，未能依約履行，要求解除系爭買賣
    契約，並願賠償已收價款三分之二之違約金；嗣復於99年5
    月13日委託律師發函予伊，改口主張依民法第92條第1項規
    定，撤銷系爭買賣契約。抗告人顯已違約，並有將系爭土地
    另行出售他人之意思，為恐抗告人將系爭土地所有權移轉登
    記予第三人，致日後有不能執行或甚難執行之虞，爰聲請准
    為假處分等語。
三、經查相對人就所主張上開事實，業據其提出系爭買賣契約書
    、郵局存證信函及律師函等為證（見原法院卷8-30頁），堪
    認其就聲請假處分之請求及原因，已有相當之釋明；相對人
    並陳明願供擔保以補釋明之不足，原法院裁定准相對人提供
    擔保後得為假處分，經核並無違誤。抗告意旨略以：伊係受
    誘騙始簽訂系爭買賣契約，伊已對相關人等提出背信詐欺之
    刑事告訴云云。經核抗告人是否受詐欺而簽訂系爭買賣契約
    ，係屬實體上之爭執事項，應循本案訴訟程序解決，非本件
    保全程序所得審究。抗告意旨指摘原裁定不當，聲明廢棄，
    為無理由。
四、據上論結，本件抗告為無理由，依民事訴訟法第495條之1第
    1項、第449條第1項、第95條、第78條、第85條第1項前段，
    裁定如主文。
中    華    民    國    99    年    11    月    22    日
                      民事第七庭
                        審判長法  官  許正順
                              法  官  蘇芹英
                              法  官  鄭威莉
正本係照原本作成。
本裁定除以適用法規顯有錯誤為理由外，不得再抗告。如提起再
抗告，應於收受後10日內委任律師為代理人向本院提出再抗告狀
。並繳納再抗告費新台幣１千元。
中    華    民    國    99    年    11    月    22    日
                              書記官  李垂福

司法院資訊處製作；財團法人民間司法改革基金會備份。
